---
title: "exercise-1"
author: "jeong"
date: '2021 4 21 '
output: html_document
---

```{r setup, include=FALSE}
knitr::opts_chunk$set(echo = TRUE)
```

## 연습문제 01.
### x는 1부터 100까지의 수 중 3의 배수만 포함하고 y는 1부터 100까지의 수 중 4의 배수만 포함하는 벡터로 만들어라.
```{r}
x <- seq(3,100,3)
y <- seq(4,100,4)
x
y
```

## 연습문제 02.
### 01문제에서 x와 y의 교집합을 구하고, 해당 교집합에 포함된 수를 모두 더한 값을 구하라.
```{r}
intersect(x,y)
u <- sum(intersect(x,y))
u
```
answer is 432

## 연습문제 03.
### airquality 데이터는 어느 도시의 공기 질을 나타낸 데이터인가?
```{r}
?airquality
```
answer is new york

## 연습문제 04.
### airquality 데이터의 온도 단위는 무엇인가?
```{r}
?airquality
```
answer is degrees F

## 연습문제 05.
### airquality 데이터에서 바람이 가장 세게 분 날짜는 언제인가?
```{r}
maxWind <- max(airquality$Wind)
airquality$Wind == max(airquality$Wind)
airquality [airquality$Wind == maxWind,]
```

```{r}
max_wind <-
    
date_type <- as.Date(date)
date_type
```



## 연습문데 06.
### airquality 데이터에서는 총 몇 개의 NA가 포함되어 있는가?
```{r}
table(is.na(airquality))
```
answer is 44

## 연습문제 07. 
### quakes 데이터는 어느 섬의 지진을 관측한 데이터인가?
```{r}
?quakes
```
answer is fiji

## 연습문제 08.
### quakes에 기록된 가장 큰 지진의 규모는 얼마인가?
```{r}
maxmag <- max(quakes$mag)
```
answer is 6.4
```{r}
max(quakes$mag)
quakes[quakes$mag == max(quakes$mag),]

#Date type으로
# days <- seq(as.Date{{'2021-04-01')},as.Date('),by=1)
# days
```


