---
title: "project"
author: "jeong minji"
date: '2021 4 28 '
output: html_document
---

```{r setup, include=FALSE}
library(dplyr)
library(ggplot2)
```

## 연습문제01
### mpg 데이터의 cty(도시 연비)와 hwy(고속도로 연비) 간에 어떤 관계가 있는지 알아보려고 합니다. x축은 cty, y축은 hwy로 된 산점도를 만들어 보세요.
```{r}
head(mpg)
ggplot(mpg, aes(cty, hwy, col=class)) +
    geom_point(position='jitter')
```
## 연습문제02
### 미국 지역별 인구통계 정보를 담은 ggplot2 패키지의 midwest 데이터를 이용해서 전체 인구와 아시아인 인구 간에 어떤 관계가 있는지 알아보려고 합니다. x축은 poptotal(전체 인구), y축은 popasian(아시아인 인구)으로 된 산점도를 만들어 보세요. 전체 인구는 50만 명 이하, 아시아인 인구는 1만 명 이하인 지역만 산점도에 표시되게 설정하세요.
```{r}
head(midwest)
options(scipen = 10)   # 지수 표기를 일반 표기로 변환
mw <- midwest %>%
    filter(poptotal <= 500000 & popasian <= 10000)
ggplot(mw, aes(x=poptotal, y=popasian, col=state)) +
    geom_point() +
    xlim(0,500000) + ylim(0,10000)

# 연결해서 한번에 실행되도록, 스케일 변화
midwest %>%
    filter(poptotal <= 500000 & popasian <= 10000) %>% 
    ggplot(aes(x=poptotal, y=popasian, col=state)) +
    geom_point() +
    scale_x_log10() + scale_y_log10()
```

## 연습문제03
### 어떤 회사에서 생산한 "suv" 차종의 도시 연비가 높은지 알아보려고 합니다. "suv" 차종을 대상으로 평균 cty(도시 연비)가 가장 높은 회사 다섯 곳을 막대 그래프로 표현해 보세요. 막대는 연비가 높은 순으로 정렬하세요. 
```{r}
mpg %>% 
    filter(class=='suv') %>% 
    group_by(manufacturer) %>% 
    summarise(mean_cty = mean(cty)) %>% 
    arrange(desc(mean_cty)) %>% 
    head(5) %>% 
    ggplot(aes(x=reorder(manufacturer, -mean_cty),y=mean_cty,fill=manufacturer)) +
    geom_col() +
    labs(x='Manufacturer',y='average cty')
```
## 연습문제04
### 자동차 중에서 어떤 class(자동차 종류)가 가장 많은지 알아보려고 합니다. 자동차 종류별 빈도를 표현한 막대 그래프를 만들어 보세요.
```{r}
mpg %>% 
    group_by(class) %>% 
    summarise(count=n()) %>% 
    ggplot(aes(x=reorder(class,-count),y=count,fill=class)) +
    geom_col() +
    labs(x='Class')
```
## 연습문제05
### economics 데이터를 이용해서 psavert(개인 저축률)가 시간에 따라서 어떻게 변해왔는지 알아보려고 합니다. 시간에 따른 개인 저축률의 변화를 나타낸 시계열 그래프를 만들어 보세요.
```{r}
head(economics)
ggplot(economics) +
    geom_line(aes(date,psavert,col=psavert))
```
## 연습문제06
### class(자동차 종류)가 "compact", "subcompact", "suv"인 자동차의 cty(도시 연비)가 어떻게 다른지 비교해보려고 합니다. 세 차종의 cty를 나타낸 상자 그림을 만들어보세요.
```{r}
mpg %>% 
    filter(class %in% c('compact','subcompact','suv')) %>% 
    ggplot(aes(x=class,y=cty,col=class)) +
    geom_boxplot()
```
## 연습문제07
### Diamonds 데이터 셋을 이용하여 다음 문제를 해결하세요. 단, 컬러, 제목, x축, y축 등 그래프를 예쁘게 작성하세요.
#### 1) cut의 돗수를 보여주는 그래프를 작성하세요.
```{r}
head(diamonds)
str(diamonds)

diamonds %>% 
    group_by(cut) %>% 
    summarise(count=n()) %>% 
    ggplot(aes(cut, count, fill=cut)) +
    geom_col()

# 또는
ggplot(diamonds, aes(cut, fill=cut)) +
    geom_bar()

```
#### 2) cut에 따른 가격의 변화를 보여주는 그래프를 작성하세요.
```{r}
diamonds %>% 
    group_by(cut) %>% 
    summarise(mean_price = mean(price)) %>% 
    ggplot(aes(cut,mean_price,fill=cut)) +
    geom_col()
```
#### 3) cut과 color에 따른 가격의 변화를 보여주는 그래프를 작성하세요.
```{r}
# color에 따른 가격의 변화
diamonds %>%
    group_by(color) %>%
    summarise(mean_price = mean(price)) %>% 
    ggplot(aes(color, mean_price, fill=color)) +
    geom_col()

# cut, color에 따른 돗수 분포
ggplot(diamonds, aes(x=price)) +
    geom_histogram(bins=5) +
    facet_wrap(~cut + color)

# cut이 'Fair'인 경우, color에 따른 가격의 변화
df_cut_fair <- diamonds %>%
    filter(cut == 'Fair') %>%
    group_by(color) %>%
    summarise(mean_price=mean(price))
g_fair <- ggplot(df_cut_fair, aes(color, mean_price, fill=color)) +
    geom_col() +
    ggtitle('Cut = Fair') +
    theme(plot.title=element_text(face="bold", size=16, 
                                  vjust=1, color="red"))
g_fair

g_good <- diamonds %>%
    filter(cut == 'Good') %>%
    group_by(color) %>%
    summarise(mean_price=mean(price)) %>% 
    ggplot(aes(x=color, y=mean_price, fill=color)) +
    geom_col() +
    ggtitle('Cut = Good') +
    theme(plot.title=element_text(face="bold", size=16, 
                                  vjust=1, color="red"))

g_vg <- diamonds %>%
    filter(cut == 'Very Good') %>%
    group_by(color) %>%
    summarise(mean_price=mean(price)) %>% 
    ggplot(aes(x=color, y=mean_price, fill=color)) +
    geom_col() +
    ggtitle('Cut = Very Good') +
    theme(plot.title=element_text(face="bold", size=16, 
                                  vjust=1, color="red"))

g_premium <- diamonds %>%
    filter(cut == 'Premium') %>%
    group_by(color) %>%
    summarise(mean_price=mean(price)) %>% 
    ggplot(aes(x=color, y=mean_price, fill=color)) +
    geom_col() +
    ggtitle('Cut = Premium') +
    theme(plot.title=element_text(face="bold", size=16, 
                                  vjust=1, color="red"))

g_ideal <- diamonds %>%
    filter(cut == 'Ideal') %>%
    group_by(color) %>%
    summarise(mean_price=mean(price)) %>% 
    ggplot(aes(x=color, y=mean_price, fill=color)) +
    geom_col() +
    ggtitle('Cut = Ideal') +
    theme(plot.title=element_text(face="bold", size=16, 
                                  vjust=1, color="red"))

library(gridExtra)
grid.arrange(g_fair, g_good, g_vg, g_premium, g_ideal, ncol=3,
             top = 'Cut과 Color에 따른 가격 변화')

######################################

diamonds %>% 
    group_by(cut, color) %>% 
    summarise(avg_price=mean(price)) %>% 
    ggplot(aes(cut,avg_price,fill=color)) +
    geom_bar(stat='identity', position='dodge')

diamonds %>% 
    group_by(cut, color) %>% 
    summarise(avg_price=mean(price)) %>% 
    ggplot(aes(color,avg_price,fill=cut)) +
    geom_col(position='dodge')
```

