---
title: "project"
author: "jeong minji"
date: '2021 4 28 '
output: html_document
---

```{r setup, include=FALSE}
knitr::opts_chunk$set(echo = TRUE)
```

## 연습문제01
### mpg 데이터의 cty(도시 연비)와 hwy(고속도로 연비) 간에 어떤 관계가 있는지 알아보려고 합니다. x축은 cty, y축은 hwy로 된 산점도를 만들어 보세요.
```{r}
library(ggplot2)
ggplot(data=mpg,aes(x=cty,y=hwy))+geom_point()
```
## 연습문제02
### 미국 지역별 인구통계 정보를 담은 ggplot2 패키지의 midwest 데이터를 이용해서 전체 인구와 아시아인 인구 간에 어떤 관계가 있는지 알아보려고 합니다. x축은 poptotal(전체 인구), y축은 popasian(아시아인 인구)으로 된 산점도를 만들어 보세요. 전체 인구는 50만 명 이하, 아시아인 인구는 1만 명 이하인 지역만 산점도에 표시되게 설정하세요.
```{r}
midwest %>% 
    filter(poptotal<=500000 & popasian<= 10000) %>% 
    ggplot(aes(x=poptotal,y=popasian)) +
    geom_point() 
```

## 연습문제03
### 어떤 회사에서 생산한 "suv" 차종의 도시 연비가 높은지 알아보려고 합니다. "suv" 차종을 대상으로 평균 cty(도시 연비)가 가장 높은 회사 다섯 곳을 막대 그래프로 표현해 보세요. 막대는 연비가 높은 순으로 정렬하세요. 
```{r}
#y <- mpg %>% group_by(year,continent) %>% summarise(cty_mean=mean(cty)) %>% filter(region != 'TotalUS') %>%
#plot(y$year,y$c_pop)

mpg %>% filter(class=='suv') %>% group_by(manufacturer) %>% arrange(desc(cty))
head(mpg,5)
```
## 연습문제04
### 자동차 중에서 어떤 class(자동차 종류)가 가장 많은지 알아보려고 합니다. 자동차 종류별 빈도를 표현한 막대 그래프를 만들어 보세요.
```{r}

```
## 연습문제05
### economics 데이터를 이용해서 psavert(개인 저축률)가 시간에 따라서 어떻게 변해왔는지 알아보려고 합니다. 시간에 따른 개인 저축률의 변화를 나타낸 시계열 그래프를 만들어 보세요.
```{r}
str(economics)
?economics

ggplot(economics, aes(date,psavert) + geom_point() + geom_line()
```
## 연습문제06
### class(자동차 종류)가 "compact", "subcompact", "suv"인 자동차의 cty(도시 연비)가 어떻게 다른지 비교해보려고 합니다. 세 차종의 cty를 나타낸 상자 그림을 만들어보세요.
```{r}

```
## 연습문제07
### Diamonds 데이터 셋을 이용하여 다음 문제를 해결하세요. 단, 컬러, 제목, x축, y축 등 그래프를 예쁘게 작성하세요.
#### 1) cut의 돗수를 보여주는 그래프를 작성하세요.
```{r}

```
#### 2) cut에 따른 가격의 변화를 보여주는 그래프를 작성하세요.
```{r}

```
#### 3) cut과 color에 따른 가격의 변화를 보여주는 그래프를 작성하세요.
```{r}

```

