---
title: "ch04_단원문제"
author: "jeong minji"
date: '2021 4 27 '
output: html_document
---

```{r}
library(gapminder)
library(dplyr)
library(ggplot2)
```

## 연습문제01
### gapminder 데이터에 기록된 전 세계 인구의 구성 비율은 어떻게 변화하고 있을까?
#### (1) 전체관측기간(1952년 ~ 2007년) 중 1952년의 인구 구성을 추출한 후 [그림 6-25]와 같이 시각화하라.
```{r}
x <- gapminder %>% 
    filter(year==1952) %>%
    select(country,pop) %>%
    arrange(desc(pop)) %>%
    head()
x
pie(x$pop,x$country)    
barplot(x$pop,names.arg=x$country)

```

#### (2) 1952년 ~ 2007년의 인구 구성을 for문을 이용해 반복적으로 시각화하라.
```{r}
for (i in seq(1952,2007,5)) {
    print(i) #몇 번째에서 error났는지 알 수 있음
    x <- gapminder %>% 
        filter(year==i) %>% 
        select(country,pop) %>% 
        arrange(desc(pop)) %>% 
        head()
    pie(as.numeric(x$pop),x$country)
    barplot(x$pop,names.arg=x$country)
    title(i)
}
```

## 연습문제02
### ggplot2 라이브러리를 이용해 주어진 데이터 셋을 다음 그림들처럼 시각화하라.
#### 1) 베이스 R의 airquality
```{r}
library(tidyr)
head(airquality)
air_tidy <- gather(airquality, key='Measure',value='Value',
                   -Day, -Month)
head(air_tidy)
tail(air_tidy)
dim(airquality)
dim(air_tidy)

air_tidy %>% 
    ggplot(aes(Day, Value,col=Measure)) +
    geom_point() +
    facet_wrap(~Month)
```

#### 2) 베이스 R의 iris
```{r}
iris_tidy <- gather(iris, key='feat',value='Value',
                    -Species)
head(iris_tidy)
tail(iris_tidy)
iris_tidy %>%
    ggplot(aes(feat, Value,col=Species)) +
    geom_point(position = 'jitter')
    
```

## 연습문제03
### ggplot2를 이용하여 Iris 데이터 셋에 대해서 다음 문제를 푸세요.
#### 1) 품종별로 Sepal/Petal의 Length, Width 산점도 그리기. (총 6개)
```{r}
library(gridExtra)
seto <- filter(iris, Species=='setosa')
vers <- filter(iris, Species=='versicolor')
virg <- filter(iris, Species=='virginica')

seto_s <- seto %>% 
    ggplot(aes(Sepal.Length,Sepal.Width,col=Species)) +
    geom_point()
seto_p <- seto %>% 
    ggplot(aes(Sepal.Length,Sepal.Width,col=Species)) +
    geom_point()
vers_s <- vers %>% 
    ggplot(aes(Sepal.Length,Sepal.Width,col=Species)) +
    geom_point()
vers_p <- vers %>% 
    ggplot(aes(Sepal.Length,Sepal.Width,col=Species)) +
    geom_point()
virg_s <- virg %>% 
    ggplot(aes(Sepal.Length,Sepal.Width,col=Species)) +
    geom_point()
virg_p <- virg %>% 
    ggplot(aes(Sepal.Length,Sepal.Width,col=Species)) +
    geom_point()
grid.arrange(seto_s,seto_p,vers_s,vers_p,virg_s,virg_p,ncol=2)
```
#### 2) 품종별 Sepal/Petal의 Length/Width 평균을 비교하되 항목을 옆으로 늘어놓은 것(beside=T)과 위로 쌓아올린 것 2개를 그리시오. (총 12개 항목의 데이터를 2개의 그래프에)

```{r}
#barplot + legend
seto_mean <- apply(iris[iris$Species=='setosa',1:4],2,mean)
vers_mean <- apply(iris[iris$Species=='versicolor',1:4],2,mean)
virg_mean <- apply(iris[iris$Species=='virginica',1:4],2,mean)
mean_of_iris <- rbind(seto_mean,vers_mean,virg_mean)
mean_of_iris

barplot(mean_of_iris,beside = T,
        main = '품종별 평균',ylim=c(0,8),col=c('red','green','blue'))
legend('topright',
       legend = c('setosa','versicolor','virginica'),
       fill = c('red','green','blue'))

```
#### 3) 박스 플롯 그리기

```{r}
#ggpot
df <- iris %>% 
    group_by(Species) %>% 
    summarise(Sepal_Length=mean(Sepal.Length),Sepal_Width=mean(Sepal.Width),
              Petal_Length=mean(Petal.Length),Petal_Width=mean(Petal.Width))
df
df_tidy <- gather(df,key = 'Feature',value = 'Value',-Species)
df_tidy
ggplot(df_tidy,aes(x=Feature,y=Value,fill=Species)) +
    geom_bar(stat='identity')

ggplot(df_tidy,aes(x=Feature,y=Value,fill=Species)) + 
    geom_bar(stat='identity',position = 'dodge')
```

```{r}


```

