---
title: "chapter05_단원문제"
author: "jeong minji"
date: '2021 4 26 '
output: html_document
---

```{r}
library(dplyr)
mpg <-as.data.frame(ggplot2::mpg)
```

## 연습문제01
### 자동차 배기량에 따라 고속도로 연비가 다른지 알아보려고 합니다. displ(배기량)이 4 이하인 자동차와 5 이상인 자동차 중 어떤 자동차의 hwy(고속도로 연비)가 평균적으로 더 높은지 알아보세요.
```{r}
mpg_dis4 <- mpg %>% filter(mpg$displ <=4)
mpg_dis5 <- mpg %>% filter(mpg$displ >=5)
mean(mpg_dis4$hwy)
mean(mpg_dis5$hwy)
```
#### 또 다른 풀이
```{r}
mpg %>% mutate(displ45=ifelse(displ<=4,'DISPL4','DISPL5')) %>% group_by(displ45) %>% summarise(avg_hwy=mean(hwy)) %>% arrange(desc(avg_hwy))
```

## 연습문제02
### 자동차 제조 회사에 따라 도시 연비가 다른지 알아보려고 합니다. "audi"와 "toyota" 중 어느 manufacturer(자동차 제조 회사)의 cty(도시 연비)가 평균적으로 더 높은지 알아보세요.
```{r}
mpg %>% filter(manufacturer %in% c('audi','toyota')) %>% group_by(manufacturer) %>% summarise(avg_cty=mean(cty)) %>% arrange(desc(avg_cty))
```

## 연습문제03
### "chevrolet", "ford", "honda" 자동차의 고속도로 연비 평균을 알아보려고 합니다. 이 회사들의 자동차를 추출한 뒤 hwy 전체 평균을 구해보세요.
```{r}
mpg %>% filter(manufacturer %in% c('chevrolet', 'ford', 'honda')) %>% summarise(avg_hwy=mean(hwy))
```

## 연습문제04
### mpg 데이터는 11개 변수로 구성되어 있습니다. 이 중 일부만 추출해서 분석에 활용하려고 합니다. mpg 데이터에서 class(자동차 종류), cty(도시 연비) 변수를 추출해 새로운 데이터를 만드세요. 새로 만든 데이터의 일부를 출력해서 두 변수로만 구성되어 있는지 확인하세요.
```{r}
mpg4 <- mpg %>%
    select(class, cty)
head(mpg4)
```

## 연습문제05
### 자동차 종류에 따라 도시 연비가 다른지 알아보려고 합니다. 앞에서 추출한 데이터를 이용해서 class(자동차 종류)가 "suv"인 자동차와 "compact"인 자동차 중 어떤 자동차의 cty(도시 연비)가 더 높은지 알아보세요.
```{r}
mpg4 %>% filter(class %in% c('suv','compact')) %>% group_by(class) %>% summarise(avg_cty=mean(cty)) %>% arrange(desc(avg_cty))
```

## 연습문제06
### "audi"에서 생산한 자동차 중에 어떤 자동차 모델의 hwy(고속도로 연비)가 높은지 알아보려고 합니다. "audi"에서 생산한 자동차 중 hwy가 1~5위에 해당하는 자동차의 데이터를 출력하세요.
```{r}
mpg %>% filter(manufacturer=='audi') %>% arrange(desc(hwy)) %>% head(5)
```

## 연습문제07
### mpg 데이터는 연비를 나타내는 변수가 hwy(고속도로 연비), cty(도시 연비) 두 종류로 분리되어 있습니다. 두 변수를 각각 활용하는 대신 하나의 통합 연비 변수를 만들어 분석하려고 합니다.
#### 1) mpg 데이터 복사본을 만들고, cty와 hwy를 더한 '합산 연비 변수'를 추가하세요.
```{r}
df <- mpg %>% 
    mutate(total=cty+hwy)
head(df)
```

#### 2) 앞에서 만든 '합산 연비 변수'를 2로 나눠 '평균 연비 변수'를 추가하세요.
```{r}
df$avg <- df$total/2
```

#### 3) '평균 연비 변수'가 가장 높은 자동차 3종의 데이터를 출력하세요.
```{r}
df %>% arrange(desc(avg)) %>% head(3)
```
#### 4) 1)~3)번 문제를 해결할 수 있는 하나로 연결된 dplyr 구문을 만들어 출력하세요. 
```{r}
mpg %>% mutate(total=cty+hwy,avg=total/2) %>% arrange(desc(avg)) %>% head(3)
```
## 연습문제08
### mpg 데이터의 class는 "suv", "compact" 등 자동차를 특징에 따라 일곱 종류로 분류한 변수입니다. 어떤 차종의 연비가 높은지 비교해보려고 합니다. class별 cty 평균을 구해보세요.
```{r}
mpg %>% group_by(class) %>% summarise(avg_cty=mean(cty)) 
```

## 연습문재09
### 앞 문제의 출력 결과는 class 값 알파벳 순으로 정렬되어 있습니다. 어떤 차종의 도시 연비가 높은지 쉽게 알아볼 수 있도록 cty 평균이 높은 순으로 정렬해 출력하세요.
```{r}
mpg %>% group_by(class) %>% summarise(avg_cty=mean(cty)) %>% arrange(desc(avg_cty))
```

## 연습문제10
### 어떤 회사 자동차의 hwy(고속도로 연비)가 가장 높은지 알아보려고 합니다. hwy 평균이 가장 높은 회사 세 곳을 출력하세요.
```{r}
mpg %>% group_by(manufacturer) %>% summarise(avg_hwy=mean(hwy)) %>% arrange(desc(avg_hwy)) %>% head(3)
```

## 연습문제11
### 어떤 회사에서 "compact"(경차) 차종을 가장 많이 생산하는지 알아보려고 합니다. 각 회사별 "compact" 차종 수를 내림차순으로 정렬해 출력하세요.
```{r}
mpg %>% filter(class =="compact") %>% group_by(manufacturer) %>% summarise(num_kind=n()) %>% arrange(desc(num_kind)) %>% arrange(desc(num_kind)) # n() - 행의 갯수 / n_distinct - 중복된 행을 제거하기
```



